【裁判字號】    92,自緝,294
【裁判日期】    920703
【裁判案由】    違反動產擔保交易法
【裁判全文】
臺灣臺中地方法院刑事判決                        九十二年度自緝字第二九四號
    自  訴  人  甲○○○有限公司  設台中市○區○○路二段一五六號六樓
    代  表  人  乙○○
    被      告  丙○○
右列被告因違反動產擔保交易法案件，經自訴人提起自訴，本院判決如左：
    主  文
丙○○動產擔保交易之債務人，意圖不法之利益，將標的物遷移，致生損害於債權人
處拘役貳拾日，如易科罰金，以參佰元折算壹日。
    事  實
一、丙○○於民國八十七年六月三日，以動產擔保交易附條件買賣之方式，分期付款
    向甲○○○有限公司購買ＮＱＬ－四九一號三陽牌輕型機車一輛，係動產擔保交
    易之債務人，約定總價款為新台幣（下同）五萬八千五百六十元，自八十七年七
    月十五日起分十二期付款，於每月十五日各給付四千八百八十元，標的物應放置
    台中市○○路三０五巷六號六樓，價金未付清前，該ＮＱＬ－四九一號機車仍屬
    甲○○○有限公司所有，丙○○僅得依約占有使用，不得任意遷移、出賣、出質
    、移轉、抵押或為其他處分。詎丙○○取得該ＮＱＬ－四九一號機車後，僅繳付
    一期分期款，即意圖不法之利益，於八十七年十一月間某日，將該ＮＱＬ－四九
    一號機車遷移他處，使甲○○○有限公司追索無著致生損害。
二、案經甲○○○有限公司提起自訴。
    理  由
一、訊據被告丙○○固坦承於八十七年六月三日，以動產擔保交易附條件買賣之方式
    ，分期付款向自訴人購買ＮＱＬ－四九一號三陽牌輕型機車一輛，約定總價款為
    五萬八千五百六十元，自八十七年七月十五日起分十二期付款，於每月十五日各
    給付四千八百八十元，標的物應放置台中市○○路三０五巷六號六樓，其取得該
    ＮＱＬ－四九一號機車後，僅繳付一期分期款等情，惟否認違反動產擔保交易法
    犯行，辯稱該機車已於八十七年十一月間，在居住大樓地下室失竊云云。然查右
    揭犯罪事實，業據自訴代表人乙○○指訴綦詳，並有契約書、存證信函影本附卷
    可稽。本件被告已拒付分期款在先，失竊該以動產擔保交易附條件買賣方式購得
    之ＮＱＬ－四九一號機車，又未報案及通知自訴人，有違常情，且未提出任何事
    證佐憑，顯係將該ＮＱＬ－四九一號機車遷移他處，以避免自訴人追索，所辯無
    非飾卸之詞，不足採信。而被告以動產擔保交易附條件買賣之方式，取得該ＮＱ
    Ｌ－四九一機車後，僅繳付一期分期款，即將之遷移，使自訴人追索無著，自有
    不法利益之意圖，並致生損害於自訴人，事證明確，被告犯行已堪認定。
二、核被告所為，係犯動產擔保交易法第三十八條之罪，爰審酌被告之品行（曾因違
    反麻醉藥品管理條例案件，經台灣雲林地方法院判處有期徒刑三月，緩刑二年，
    又因違反動產擔保交易法案件，經本院判處拘役五十日，於九十年五月十六日執
    行完畢，見卷附台灣高等法院被告全國前案紀錄表）、犯罪動機、手段、所生損
    害，及其事後已與自訴人達成和解（見卷附和解書），態度良好等一切情狀，處
    以如主文所示之刑，並諭知易科罰金之折算標準。又被告行為後，刑法第四十一
    條業經立法院通過修正為犯最重本刑為五年以下有期徒刑以下之刑之罪，而受六
    個月以下有期徒刑或拘役之宣告，因身體、教育、職業、家庭之關係或其他正當
    事由，執行顯有困難者，得以一元以上三元以下折算一日，易科罰金。但確因不
    執行所宣告之刑，難收矯正之效，或難以維持法秩序者，不在此限（另增訂第二
    項，併合處罰之數罪，均有前項情形，其應執行之刑逾六月者，亦同），並經總
    統於九十年一月十日公布，同年月十二日生效，本件自應適用修正公布生效之新
    法諭知易科罰金之折算標準。
據上論斷，應依刑事訴訟法第三百四十三條、第二百九十九條第一項前段，動產擔保
交易法第三十八條，刑法第十一條前段、第二條第一項前段、第四十一條第一項前段
，罰金罰鍰提高標準條例第一條前段、第二條，判決如主文。
中      華      民      國      九十二      年    七    月      三      日
                                        法  官  鍾  堯  航
右正本證明與原本無異。
如不服本判決，應於送達後十日內向本院提出上訴狀（須附繕本），上訴於台灣高等
法院台中分院。
                                        書記官
中      華      民      國      九十二      年    七    月      三      日
附錄本案論罪科刑法條全文
動產擔保交易法第三十八條：
動產擔保交易之債務人，意圖不法之利益，將標的物遷移、出賣、出質、移轉、抵押
或為其他處分，致生損害於債權人者，處三年以下有期徒刑、拘役或科或併科六千元
以下之罰金。


司法院資訊處製作；財團法人民間司法改革基金會備份。
